台灣板橋地方法院刑事判決　　　　　　　94年度訴字第1711號
公　訴　人　臺灣板橋地方法院檢察署檢察官
被　　　告　甲○○
右列被告因違反毒品危害防制條例案件，經檢察官提起公訴（九
十四年度核退毒偵字第一四四七號），本院於準備程序進行中，
被告就被訴之事實為有罪之陳述，經告知被告簡式審判程序之旨
，並聽取當事人之意見後，裁定進行簡式審判程序，判決如下：
    主  文
甲○○連續施用第一級毒品，累犯，處有期徒刑壹年。扣案之分
裝勺內之第一級毒品海洛因殘渣（量微無法秤重）沒收銷燬之；
注射針筒貳支、分裝勺壹支均沒收。
    事  實
一、甲○○前於民國八十一年間因違反麻醉藥品管理條例案件，
    經台灣台北地方法院於八十二年六月三十日，以八十二年度
    訴字第一七三八號判決，判處有期徒刑六月，如易科罰金以
    三百元折算一日確定，於八十二年十月二十日易科罰金執行
    完畢；嗣於八十三年間，因違反肅清煙毒條例案件，經本院
    於八十三年七月二十五日以八十三年度訴字第一六六三號判
    決，判處有期徒刑二年六月，上訴後經台灣高等法院於九十
    三年十二月二十日以八十三年度上訴字第六三０三號判決上
    訴駁回確定，於八十五年六月十五日縮短刑期假釋出監，縮
    刑期滿日期為八十六年十一月十九日；又於八十五年間，因
    犯賭博罪，經本院於八十六年四月二日以八十六年度易字第
    一九三三號判決，判處罰金三千元，如易服勞役以三百元折
    算一日確定，於八十六年十一月二十日繳交罰金執行完畢（
    以上均不構成累犯）；再於八十八年間，因違反毒品危害防
    制條案件，經本院於八十九年三月二十八日以八十八年度訴
    字第一八九三號判決，就轉讓及持有第一級毒品犯行，分別
    判處有期徒刑一年一月、三月，應執行有期徒刑一年二月，
    上訴後，經台灣高等法院於八十九年六月三十日以八十九年
    度上訴字第一九二一號判決上訴駁回（持有毒品部分先行確
    定），就轉讓毒品部分提起上訴，經最高法院於八十九年九
    月二十八日以八十九年度台上字第五七三九號判決駁回確定
    ，於九十年八月三日入監服刑，於九十一年九月十六日縮刑
    期滿（於本件構成累犯）；又於九十二年間，因違反毒品危
    害防制條例案件，經本院於九十二年十月二十八日以九十二
    年度訴字第一九七八號判決，判處有期徒刑九月確定，九十
    三年一月九日入監服刑，九十三年十月四日縮刑期滿執行完
    畢（於本件構成累犯）。其間，被告前因施用毒品違反毒品
    危害防制條例案件，經本院以八十九年度毒聲字第五六一號
    裁定送勒戒處所觀察、勒戒後，因有繼續施用毒品之傾向，
    經本院以八十九年度毒聲字第一二０五號裁定令入戒治處所
    施以強制戒治一年，嗣依本院八十九年度毒聲字第四一０三
    號裁定停止戒治，所餘戒治期間付保護管束，嗣又因施用毒
    品，經本院八十九年度毒聲字第五九六六號裁定撤銷停止戒
    治，已於九十年八月四日強制戒治期滿，經台灣板橋地方法
    院檢察署檢察官於九十年九月十一日以九十年度戒毒偵字第
    五八０號處分不起訴；又因施用毒品，經本院於九十二年四
    月三十日以九十二年度毒聲字第一三四一號裁定令入戒治處
    所施以強制戒治一年，於九十三年一月九日因毒品危害防制
    條例修正而釋放。詎甲○○仍不知悔改，於上述期日釋放後
    五年內，基於施用第一級毒品之概括犯意，於九十三年十二
    月底某日起至九十四年四月二十四日止，在台北縣樹林市○
    ○街四十一號二樓住處房間內，將毒品海洛因滲水後，再以
    針筒注射手臂之方式，連續施打第一級毒品海洛因多次。嗣
    於九十四年四月二十六日下午五時十分許，在臺北縣樹林市
    ○○街四十一號二樓住處為警查獲，扣得其所有供施用第一
    級毒品海洛因所用之注射針筒二支、分裝勺一支（內有第一
    級毒品海洛因殘渣，量微無法秤重）。
三、案經臺北市政府警察局大安分局報請臺灣板橋地方法院檢察
    署檢察官偵查後聲請簡易判決處刑，經本院改分普通程序處
    理，再裁定進行簡式審判程序審理。
    理  由
一、按除被告所犯為死刑、無期徒刑、最輕本刑為三年以上有期
    徒刑之罪或高等法院管轄第一審案件者外，於第一次審判期
    日前之準備程序進行中，被告先就被訴事實為有罪之陳述時
    ，審判長得告知被告簡式審判程序之旨，並聽取當事人、代
    理人、辯護人及輔佐人之意見後，裁定進行簡式審判程序，
    刑事訴訟法第二百七十三條之一第一項定有明文。經核本件
    被告甲○○所犯係死刑、無期徒刑、最輕本刑為三年以上有
    期徒刑以外之罪，其於準備程序中就被訴事實為有罪之陳述
    ，經法官告知簡式審判程序之旨，並聽取公訴人、被告之意
    見後，本院爰依首揭規定，合議裁定由受命法官獨任進行簡
    式審判程序，合先敘明。
二、上揭犯罪事實，業據被告甲○○於本院審理時坦承不諱，且
    被告於九十四年四月二十六日下午五時十分許為警查獲後由
    警採集其尿液囑託鑑定，經以酵素免疫分析法篩檢，並再以
    氣相層析質譜儀分析法確認結果，呈鴉片類嗎啡（即海洛因
    進入人體後之代謝物）陽性反應，此有臺灣檢驗科技股份有
    限公司出具之九十四年五月二十五日濫用藥物檢驗報告一份
    及臺北市政府警察局大安分局搜索扣押筆錄、扣押物品目錄
    表、台北市政府警察局偵辦毒品案件尿液委驗單各一份在卷
    可憑；又為警查扣之分裝勺內有粉末殘渣，經依聯勤二０四
    廠製造之煙毒品檢驗Ａ包試劑初步檢驗結果，亦呈嗎啡、海
    洛因反應，此有台北市政府警察局大安分局查獲涉嫌毒品危
    害防制條例案毒品初步鑑驗報告單一紙在卷可參。此外，復
    有扣案之注射針筒一支、分裝勺一支可稽，被告於上開時間
    施用第一級毒品海洛因多次之犯行，堪以認定。
三、又被告前因施用毒品違反毒品危害防制條例案件，經本院以
    八十九年度毒聲字第五六一號裁定送勒戒處所觀察、勒戒後
    ，因有繼續施用毒品之傾向，經本院以八十九年度毒聲字第
    一二０五號裁定令入戒治處所施以強制戒治一年，嗣依本院
    八十九年度毒聲字第四一０三號裁定停止戒治，所餘戒治期
    間付保護管束，嗣又因施用毒品，經本院八十九年度毒聲字
    第五九六六號裁定撤銷停止戒治，已於九十年八月四日強制
    戒治期滿，經台灣板橋地方法院檢察署檢察官於九十年九月
    十一日以九十年度戒毒偵字第五八０號處分不起訴確定；又
    因施用毒品，經本院於九十二年四月三十日以九十二年度毒
    聲字第一三四一號裁定令入戒治處所施以強制戒治一年，於
    九十三年一月九日因毒品危害防制條例修正而釋放等情，亦
    有上開台灣板橋地方法院檢察署檢察官九十年度戒毒偵字第
    五八０號不起訴處分書、本院九十二年度毒聲字第一三四一
    號刑事裁定及臺灣高等法院檢察署刑案紀錄簡覆表各一份在
    卷足按。綜上所述，本件事證明確，被告於強制戒治期滿釋
　　放後五年內再為施用毒品之犯行，堪以認定，應予依法論科
  　。
四、按海洛因為毒品危害防制條例第二條第二項第一款所定之第
　　一級毒品，核被告甲○○所為，係犯同條例第十條第一項之
 　 施用第一級毒品罪。其施用前後持有海洛因之低度行為為施
　　用之高度行為所吸收，不另論罪。又參諸毒品有其成癮性，
  　一旦施用極易賡續為之，難以自制，此為社會週知之事實，
    被告多次施用毒品之犯行，為其所自承，觸犯構成要件相同
    之罪，顯係基於概括犯意所為，乃連續犯，應依刑法第五十
  　六條之規定論以一罪，並加重其刑。又被告於八十八年間，
    因違反毒品危害防制條案件，經本院於八十九年三月二十八
    日以八十八年度訴字第一八九三號判決，就轉讓及持有第一
    級毒品犯行，分別判處有期徒刑一年一月、三月，應執行有
    期徒刑一年二月，上訴後，經台灣高等法院於八十九年六月
    三十日以八十九年度上訴字第一九二一號判決上訴駁回（持
    有毒品部分先行確定），就轉讓毒品部分提起上訴，經最高
    法院於八十九年九月二十八日以八十九年度台上字第五七三
    九號判決駁回確定，於九十年八月三日入監服刑，於九十一
    年九月十六日縮刑期滿；又於九十二年間，因違反毒品危害
    防制條例案件，經本院於九十二年十月二十八日以九十二年
    度訴字第一九七八號判決，判處有期徒刑九月確定，九十三
    年一月九日入監服刑，九十三年十月四日縮刑期滿執行完畢
    ，此有臺灣高等法院被告前案紀錄表附卷足參，其於五年以
    內再犯本件最重本刑為有期徒刑以上之罪，為累犯，應依刑
    法第四十七條之規定遞為加重其刑。爰審酌被告有多次施用
    毒品遭查獲之紀錄，素行不佳，且前已因執行觀察勒戒、強
    制戒治期滿而經不起訴處分，已受毒品危害防制條例對施用
　　毒品人之寬典，竟仍再度吸食，顯見並無悔意，惡性非淺，
  　然被告施用毒品實為戕害自身健康之犯罪，於他人尚無明顯
    重大危害，並斟酌其施用之期間與次數，及其犯罪後之態度
    等一切情狀，量處如主文所示之刑，以資儆懲。
五、扣案之分裝杓內之第一級毒品海洛因殘渣（量微無法秤重）
    應依毒品危害防制條例第十八條第一項前段之規定為沒收銷
    燬之諭知；另扣案之注射針筒二支、分裝勺一支，為被告所
    有供施用第一級毒品海洛因之用，為被告供承在卷，應依刑
    法第三十八條第一項第二款規定沒收。
據上論斷，應依刑事訴訟法第二百七十三條之一第一項、第二百
九十九條第一項前段、毒品危害防制條例第十條第一項、第十八
條第一項前段，刑法第十一條前段、第五十六條、第四十七條、
第三十八條第一項第二款，判決如主文。
本案經檢察官曾文鐘到庭執行職務。
中　　華　　民　　國　　94　　年　　9 　　月　　30　　日
                        刑事第十庭　法  官  侯  志  融
右正本證明與原本無異
如不服本判決應於送達後十日內向本院提出上訴狀
                                    書記官  張　玉　如
中　　華　　民　　國　　94　　年　　9 　　月　　30　　日
附錄本案論罪科刑法條全文：
毒品危害防制條例第十條
施用第一級毒品者，處六月以上五年以下有期徒刑。
施用第二級毒品者，處三年以下有期徒刑。
